臺灣臺中地方法院刑事判決　　　　　　　　　　　　　九十三年度易字第七六七號
　　公　訴　人　臺灣臺中地方法院檢察署檢察官
　　被　　　告　乙○○
右列被告因偽造文書案件，經檢察官聲請簡易判決處刑（聲請案號：九十三年度偵字
第二四二○號），經本院臺中簡易庭認不宜以簡易判決處刑，簽由本院刑事庭改依通
常程序審理，經本院合議庭裁定改依通常程序審理，判決如左：
    主  文
乙○○偽造署押，足以生損害於公眾及他人，累犯，處有期徒刑參月，如易科罰金，
以參佰元折算壹日。
如附表所示之物均沒收。
    事  實
一、乙○○前於民國（下同）九十一年間，因犯妨害秘密罪，經本院以九十二年度中
    簡字第三四○號判決判處有期徒刑三月確定，於九十二年四月一日易科罰金執行
    完畢。詎仍不知悔改，於九十二年十一月十四日十五時三十五分許，駕駛車牌號
    碼四一五○─ＧＣ號自用小客車，沿臺中市南屯區○○○街往東興路方向行駛，
    途經臺中市○○區○○路與大墩五街口，與葉銘元所駕駛之車牌號碼Ｈ六─五六
    八五號自用小客車發生碰撞之交通事故，嗣經警到場處理，乙○○因駕駛執照業
    遭吊銷，為免無照駕駛遭警方發現，竟向員警李清富表示未帶證件，而謊報其友
    人甲○○之姓名、年籍等資料應訊，並基於偽造署押之犯意，於同日十六時許，
    先在臺中市警察局第四分局交通事故談話紀錄表內第二項問題欄、被詢問人欄內
    ，偽造「甲○○」之署押各一枚（計二枚），接續在臺中市警察局第四分局道路
    交通事故現場圖備考欄內偽造「甲○○」之署押一枚，及在臺中市警察局第四分
    局警備隊道路交通事故補充資料表第二項，適用本表當事人姓名欄內偽造「甲○
    ○」之署押一枚，足以生損害於甲○○本人及臺中市○○○○道路交通事件管理
    之正確性。嗣因警寄發違規通知單予甲○○，甲○○發現其身分資料遭冒用而提
    出申訴，經警追查後，始得知上情。
二、案經臺中市警察局第四分局報告臺灣臺中地方法院檢察署檢察官偵查後，聲請簡
    易判決處刑。
    理  由
一、被告乙○○對於右揭時、地，因駕駛自用小客車與案外人葉銘元所駕駛之車輛發
    生碰撞，於警到場處理時，冒用被害人甲○○之名義應訊，並在臺中市警察局第
    四分局交通事故談話紀錄表、道路交通事故現場圖、臺中市警察局第四分局警備
    隊道路交通事故補充資料表內，偽造「甲○○」之署押之犯罪事實坦承不諱，核
    與被害人甲○○於警詢中所指述情節相符，且有臺中市警察局第四分局交通事故
    談話紀錄表、道路交通事故現場圖、臺中市警察局第四分局警備隊道路交通事故
    補充資料表各乙份、現場照片二張在卷可稽，足見被告自白確與事實相符。是本
    件事證明確，被告犯行洵堪認定，應予依法論科。
二、被告乙○○假冒「甲○○」之名義，而在上開員警制作之臺中市警察局第四分局
    交通事故談話紀錄表、道路交通事故現場圖、臺中市警察局第四分局警備隊道路
    交通事故補充資料表偽造「甲○○」署押之行為，自足生損害於甲○○本人及臺
    中市○○○○道路交通事件管理之正確性，是核其所為，係犯刑法第二百十七條
    第一項偽造署押罪。被告上開先後偽造「甲○○」署押之行為，係被告就同一事
    件，基於同一偽造署押之犯意下所為之接續數行為，僅侵害一個法益，應僅論以
    單純一罪。又被告前於九十一年間，因犯妨害秘密罪，經本院以九十二年度中簡
    字第三四○號判決判處有期徒刑三月確定，於九十二年四月一日易科罰金執行完
    畢等情，有臺灣臺中地方法院檢察署刑案資料查註紀錄表及臺灣高等法院被告全
    國前案紀錄表各乙份在卷足憑，被告五年以內再犯本件有期徒刑以上之罪，為累
    犯，應依刑法第四十七條規定加重其刑。爰審酌被告犯罪之動機、目的、手段及
    其自白犯行，顯業已知所悔悟，犯後態度堪稱良好等一切情狀，量處如主文所示
    之刑，並諭知易科罰金之折算標準。至臺中市警察局第四分局交通事故談話紀錄
    表內第二項問題欄、被詢問人欄內，偽造「甲○○」之署押各一枚（計二枚）、
    臺中市警察局第四分局道路交通事故現場圖備考欄內偽造「甲○○」之署押一枚
    、臺中市警察局第四分局警備隊道路交通事故補充資料表第二項，適用本表當事
    人姓名欄內偽造「甲○○」之署押一枚，均係偽造之署押，爰依刑法第二百十九
    條之規定宣告沒收。
據上論斷，應依刑事訴訟法第四百五十二條、第二百七十三條第一項、第二百九十九
條第一項前段，刑法第二百十七條第一項、第四十七條、第四十一條第一項前段、第
二百十九條，罰金罰鍰提高標準條例第二條，判決如主文。
中      華      民      國    九十三    年      四      月     三十     日
                                     臺灣臺中地方法院刑事第五庭
                                         法  官  劉麗瑛
右正本證明與原本無異。
如不服本判決，應於判決送達後十日內向本院提出上訴狀，上訴於臺灣高等法院臺中
分院( 須附繕本 )。
             書記官
中      華      民      國    九十三    年      四      月     三十     日
【附表】
一、臺中市警察局第四分局交通事故談話紀錄表內第二項問題欄、被詢問人欄內，偽
    造「甲○○」之署押各一枚（計二枚）
二、臺中市警察局第四分局道路交通事故現場圖備考欄內偽造「甲○○」之署押一枚
三、臺中市警察局第四分局警備隊道路交通事故補充資料表第二項，適用本表當事人
    姓名欄內偽造「甲○○」之署押一枚
附錄論罪科刑法條
中華民國刑法第二百一十七條
偽造印章、印文或署押，足以生損害於公眾或他人者，處三年以下有期徒刑。
盜用印章、印文或署押，足以生損害於公眾或他人者，亦同。
